【裁判字號】    95,親,31
【裁判日期】    950921
【裁判案由】    否認子女
【裁判全文】
臺灣士林地方法院民事判決
          95年度親字第31號
原        告  甲○○
被        告  丙○○
兼法定代理人  乙○○
上列當事人間否認子女事件，經臺灣臺北地方法院移送前來（94
年度親字第125 號），經本院於民國95年9 月7 日言詞辯論終結
，判決如下：
    主  文
確認被告丙○○非原告自被告乙○○受胎所生之女。
訴訟費用由被告負擔。
    事實及理由
一、本件原告起訴主張：原告甲○○（大陸地區人民）與被告乙
    ○○原係夫妻關係，因個性不合同意離婚，但延至民國93年
    12月16日始辦妥離婚登記，期間雙方並無同居之事實，原告
    於離婚後於94年1 月12日與訴外人張振勳結婚，並於94年7
    月21日產下一女即被告丙○○，原告之受胎期間雖於兩造婚
    姻關係存續中，惟依法仍推定被告丙○○為被告乙○○之婚
    生子女，但原告於受胎期間既與被告乙○○呈分居狀態，被
    告丙○○絕非原告自被告乙○○受胎所生之子女，實係原告
    與訴外人張振勳所生之女，為此依民法第1063條提起否認子
    女之訴等語，並聲明：(1)確認被告丙○○非原告自被告乙○
    ○受胎所生之婚生子女。(2)訴訟費用由被告負擔。
二、被告則到庭認諾原告之訴，並陳稱小孩確實非原告所生，對
    馬偕醫院親子鑑定報告亦無意見。
三、按關於認諾及訴訟上自認或不爭執事實之效力，於民事訴訟
    法第589條否認子女之訴，不適用之，民事訴訟法第594條定
    有明文。查本件被告雖認諾原告請求，惟揆諸首揭法條說明
    ，並不生被告認諾之效力，本院仍應調查其他事證以查明是
    否與事實相符，合先敘明。
四、原告主張其與被告乙○○於93年12月16日完成離婚登記，隨
    後於94年1 月12日與訴外人張振勳結婚，並於94年7 月21日
    產下被告丙○○，惟依法仍推定為被告乙○○之婚生子女，
    但被告丙○○確非原告自被告乙○○受胎所生之，而係原告
    與訴外人張振勳所生，亦經被告丙○○與張振勳至三軍總醫
    院為親子血緣鑑定無誤之事實，業據原告提出被告丙○○戶
    籍謄本、出生證明書、三軍總醫院親子鑑定報告書、國防大
    學國防醫學院三軍總醫院附設民眾診療服務處診斷證明書等
    件為證，且本院被告等至台北馬偕紀念醫院為親子鑑定結果
    亦認：「本次鑑定共測試1 種血型抗原和15種DNA 標記，其
    中10項DNA 標記不合而否定乙○○是丙○○父親的可能，因
    此排除乙○○是丙○○的父親。」，有該院95年8 月3 日馬
    院醫檢字第0950002150號函附之親子鑑定報告可憑，足證被
    告丙○○確非原告自被告乙○○受胎所生之子，堪信原告之
    主張為真實。
五、按民法第1063條第1項推定之婚生子女，如夫妻之1方能證明
    妻非自夫受胎者，得於知悉子女出生之日起，1 年內提起否
    認之訴。民法第1063條第2 項定有明文。本件原告與被告乙
    ○○雖於93年12月16日離婚，惟原告於94年7月21 日所生之
    女，依民法第1062條第1項、第1063條第1項規定，仍推定為
    被告乙○○之婚生子女，但被告丙○○確非原告自被告乙○
    ○受胎而生，已如前述，揆諸首揭規定，原告於被告丙○○
    出生後一年內訴請確認被告丙○○確非原告自被告乙○○受
    胎所生之婚生子女，洵屬於法有據，應予准許。
六、據上論結：依民事訴訟法第85條第1項前段、第78 條，判決
    如主文。
中    華    民    國    95    年    9     月    21    日
                  家事法庭  法  官  詹朝傑
以上正本證明與原本無異。
如對本判決上訴，應於判決送達後20日內向本院提出上訴狀。
中    華    民    國    95    年    9     月    21    日
                            書記官  蔡永光


司法院資訊處製作；財團法人民間司法改革基金會備份。
